【裁判字號】    98,易,287
【裁判日期】    981014
【裁判案由】    竊盜
【裁判全文】
臺灣花蓮地方法院刑事判決               98年度易字第287號
公  訴  人  臺灣花蓮地方法院檢察署檢察官
被      告  乙○○
上列被告因竊盜等案件，經檢察官提起公訴（98年度偵字第4019
號），被告於準備程序進行中為有罪陳述，經本院裁定改進行簡
式審判程序，並判決如下：
    主  文
乙○○攜帶兇器、踰越門扇、牆垣竊盜，累犯，處有期徒刑捌月
，扣案之手套壹副、尖型起子壹支均沒收；又攜帶兇器、毀越門
扇竊盜，累犯，處有期徒刑玖月，扣案之手套壹副、尖型起子壹
支均沒收。應執行有期徒刑壹年壹月，扣案之手套壹副、尖型起
子壹支均沒收。
    事  實
一、乙○○前因竊盜案件，經本院以94年度易字第43號判處有期
    徒刑2年確定，於民國98年2月23日執行完畢。仍不知悔改，
    (一)意圖為自己不法之所有，於98年9月1日13時30分許，雙手
    雙手戴著其所有之手套1 副以避免留下指紋，並持其所有之
    客觀上具有危險性、足為兇器使用之尖型起子1 支，至花蓮
    縣新城鄉○里村○里○街115之52 號甲○○住處外，以踰越
    牆垣及窗戶之方式，而進入上開甲○○住處（侵入住宅部分
    未經告訴），竊取甲○○（起訴書誤載為周志健）所有之筆
    記型電腦1台、光碟1片、手錶2支、手環1個、黃金戒指1 只
    、存摺4 本、金融卡等物，得手後離去。(二)另基於竊盜之犯
    意，於是日在上揭甲○○住處行竊後，隨即前往甲○○住處
    隔壁，雙手戴著其所有之上揭手套1 副以避免留下指紋，並
    持其所有之上揭客觀上具有危險性、足為兇器使用之尖型起
    子1支，破壞花蓮縣新城鄉○里村○里○街115之51號林健耀
    住處之3 樓玻璃窗，以踰越該窗戶之方式而進入林健耀住處
    內（毀損、侵入住宅部分未經告訴），竊取林健耀所有之黃
    金項鍊1條、金飾1組、零錢新臺幣22,288元，得手後，正欲
    由甲○○上開住處離去時，因觸動該處之保全設備，由保全
    公司職員陳佳添發覺並報警，經警當場逮捕，並扣得乙○○
    所有之上揭手套1副、尖型起子1支，而查悉上情。
二、案經花蓮縣警察局新城分局報請臺灣花蓮地方法院檢察署檢
    察官偵查起訴。
    理  由
一、本件被告乙○○所犯均係死刑、無期徒刑、最輕本刑為3 年
    以上有期徒刑以外之罪，其於準備程序中就被訴事實為有罪
    之陳述，經告知簡式審判程序之旨，並聽取公訴人及被告之
    意見後，本院裁定改進行簡式審判程序，合先敘明。
二、上揭犯罪事實，迭據被告乙○○於警詢、檢察官偵查時、本
    院調查、審理時坦承不諱，核與被害人甲○○、林健耀於警
    詢之指述大致相符，並經證人陳佳添於警詢時證述明確，且
    有贓物認領保管單2份、照片5張在卷可稽，並有扣案之手套
    1副、尖型起子1支可按。足認被告之自白核與事實相符，堪
    以採信。本案事證明確，被告犯行堪以認定。
三、被告持往行竊之尖型起子1 支，具有一定體積及大小，且為
    金屬材質、質地堅硬，有扣案之尖型起子1 支可按，客觀上
    足以對人之身體造成傷害，認屬兇器無訛。核被告所為，均
    係刑法第321條第1項第2款、第3款之加重竊盜罪。又被告前
    有如事實欄所論罪科刑之有期徒刑執行完畢，有臺灣高等法
    院被告前案紀錄表1份在卷可稽，其於有期徒刑執行完畢後5
    年以內，故意再犯本案2 件有期徒刑以上之各罪，均為累犯
    ，均依法加重其刑。又被告就上開犯行，犯意各別、行為各
    別，應分論併罰。爰審酌被告曾有多次竊盜前科，素行不佳
    ，有上揭臺灣高等法院被告前案紀錄表1 份在卷可稽，其正
    值青壯年，不思以正當途徑獲取財物，竟竊取他人之財物而
    滿足私慾，且於短期間內犯2 件竊盜案件，顯見其惡性非輕
    ，對被害人所造成之損害，所竊取之財物價值非鉅，惟其犯
    後坦承犯行，且所竊得之物品業均返還被害人，有贓物認領
    保管單2 份在卷可參，各量處如主文所示之刑，並定其應執
    行之刑，以示懲儆。扣案之手套1副、尖型起子1支，均為被
    告所有且供其犯本案竊盜犯行所用之物，業據被告於本院審
    理時自承在卷，爰依刑法第38條第1項第2款規定均宣告沒收
    。
據上論斷，依刑事訴訟法第273 條之1第1項、第299條第1項前段
，刑法第321條第1項第2款、第3款、第47條第1項、第51條第5款
、第38條第1項第2款，刑法施行法第1條之1第1項、第2項前段，
判決如主文。
本案經檢察官簡淑如到庭執行職務。
中    華    民    國    98    年    10    月    14    日
                  刑事第二庭    法  官  陳月雯
以上正本證明與原本無異。
如不服本判決應於收受送達後10日內向本院提出上訴書狀，並應
敘述具體理由。其未敘述上訴理由者，應於上訴期間屆滿後20日
內向本院補提理由書(均須按他造當事人之人數附繕本)「切勿逕
送上級法院」。告訴人或被害人如對於本判決不服者，應具備理
由請求檢察官上訴，其上訴期間之計算係以檢察官收受判決正本
之日期為準。
中    華    民    國    98    年    10    月    14    日
                                書記官
附錄本判決論罪之法律條文：
中華民國刑法第321條：
犯竊盜罪而有左列情形之一者，處6月以上、5年以下有期徒刑：
一、於夜間侵入住宅或有人居住之建築物、船艦或隱匿其內而犯
    之者。
二、毀越門扇、牆垣或其他安全設備而犯之者。
三、攜帶兇器而犯之者。
四、結夥三人以上而犯之者。
五、乘火災、水災或其他災害之際而犯之者。
六、在車站或埠頭而犯之者。
前項之未遂犯罰之。


司法院資訊處製作；財團法人民間司法改革基金會備份。
